【裁判字號】    92,易,172
【裁判日期】    920429
【裁判案由】    竊盜
【裁判全文】
臺灣屏東地方法院刑事判決                          九十二年度易字第一七二號
    公  訴  人  臺灣屏東地方法院檢察署檢察官
    被      告  丙○○
右被告因竊盜案件，經檢察官提起公訴（九十一年度偵字第六○四六號），本院判決
如左：
     主  文
丙○○共同攜帶兇器竊盜，處有期徒刑柒月。扣案之伸縮檳榔刀壹支、空塑膠袋肆只
，沒收。
     事  實
一、丙○○於民國九十一年六月七日十二時許，夥同一不詳姓名之成年男子，共同基
    於意圖為自己不法所有之犯意聯絡，擅自騎乘李仁虔 (另由檢察官為不起訴處分
    )所有之車號ＪＹＲ－６１５號機車，並攜帶客觀上足供兇器使用之伸縮檳榔刀
    一支、空塑膠袋四只，至屏東縣萬巒鄉○○○段第九五之三號甲○○、乙○○二
    人向李仁虔承租之檳榔園內，竊取檳榔二十二芎，合計二千二百三十顆，價值約
    新臺幣六千五百元。得手後，適為甲○○發覺，並與其友人徐漢城合力追捕，丙
    ○○與該不詳姓名男子遂棄車倉惶逃逸，現場並留下伸縮檳榔刀一支、塑膠袋四
    只。嗣於九十一年六月十四日十九時許，始為警循線查獲。
二、案經屏東縣警察局內埔分局報告臺灣屏東地方法院檢察署檢察官偵查起訴。
     理  由
一、訊據被告丙○○固坦承於右揭時間，騎乘車號ＪＹＲ－６１５號機車，攜帶扣案
    之檳榔刀，至甲○○、乙○○種值之檳榔園內摘取檳榔，惟矢口否認有行竊之意
    ，辯稱：我本身從事搭建鐵皮屋工作，當天剛好沒有工作，就去找李仁虔泡茶，
    李仁虔臨時僱用我，叫我準備好檳榔刀及袋子，我就跟他一起去採檳榔，檳榔園
    是李仁虔的，我不知道他已經租給甲○○及乙○○他們，我大約採了一十幾芎時
    ，有人大聲叫我們不要採，李仁虔見狀就趕快跑，我看到後就問李仁虔，檳榔園
    是你自己的，為何要跑，他才告訴我說檳榔園已經租給別人了云云。經查：右揭
    犯罪事實，業據被害人甲○○指訴歷歷，且經證人徐漢城於警局時指證明確，復
    有扣案之伸縮檳榔刀、塑膠袋及贓物保領結一紙在卷足資參佐。被告雖以前詞置
    辯，惟地主李仁虔案發當時，係在其位於屏東縣內埔鄉○○村○○路○段八七號
    住處收購及篩選他人送來之檳榔，並未與被告前往上開檳榔園行竊，此業據李仁
    虔供稱綦詳，且經案發當時與李仁虔在同一處所之證人許四秀、黃廣良、李海霖
    、李添奎於警局及偵訊時證述屬實，另證人徐漢城於警局時亦指證稱另一名共犯
    與李仁虔不太像，再參諸證人即到場處理之員警於偵訊及本院審理中所證述：「
    ( 你到現場之後，約多久你就打電話給李仁虔？)我到現場之後，再回到派出所
    查資料，約二十至三十分鐘之後打給李仁虔的」、「 (是他本人接的電話？)是
    」、「 (李仁虔家到現約多遠的距離？)開車約三十到四十分鐘，快一點的話，
    時速差不多六十公里，約二十到三十分鐘可到達」等語，顯見李仁虔之住處距案
    發現場約有二十至三十公里之遙，倘被告當時確與李仁虔共同騎乘上開機車前往
    採檳榔，而機車又留在現場，李仁虔如何能於三十分鐘左右之時間內，在未有交
    通工具之協助下，自案發現場回到家中接聽電話，是被告所辯顯為飾卸之詞，委
    不可採。本件事證已明，被告犯行洵堪認定。
二、核被告所為，係犯刑法第三百二十一條第一項第三款之加重竊盜罪。被告與該不
    詳姓名之成年男子，就上揭犯行，有犯意聯絡及行為分擔，皆為共同正犯。爰審
    酌被告竊取之物已發還被害人，被害人損失不大，惟因被告正值年輕力壯，不思
    以自己勞力賺取所需，反竊取他人辛勤耕種之作物，且犯後未見有任何悔意等情
    狀，量處如主文所示之刑。扣案之伸縮檳榔刀一支、塑膠袋四只，為被告犯罪所
    用之物，雖被告供稱為與李仁虔所有，惟已為李仁虔所否認，且如前述，與被告
    共同行竊者並非李仁虔，是扣案之物應為該不詳姓名之共犯所有，依法亦應宣告
    沒收。
據上論斷，應依刑事訴訟法第二百九十九條第一項前段、刑法第二十八條、第三百二
十一條第一項第三款、第三十八條第一項第二款，判決如主文。
本案經檢察官林吉泉到庭執行職務
中      華      民      國     九十二     年     四     月    二十九    日
                                      臺灣屏東地方法院刑事第一庭
                                          法  官  包梅真
右正本證明與原本無異。
如不服本判決應於收受本判決送達後十日內向本院提出上訴書狀，其未敘述上訴理由
者，並得於提起上訴後十日內向本院補提理由書狀（均須按他造當事人之人數附繕本
 ）「切勿逕送上級法院」
                                         書記官   滕一珍
中    華    民    國     九十二      年 五      月       二      日
附錄法條：
刑法第三百二十一條第一項第三款
犯竊盜罪而有左列情形之一者，處六月以上、五年以下有期徒刑：
三  攜帶兇器而犯之者。


司法院資訊處製作；財團法人民間司法改革基金會備份。
